臺灣臺南地方法院刑事裁定
111年度聲字第825號
聲請人  即
公設辯護人  陳香蘭（約聘辯護人）
被      告  黃彥霖



上列聲請人因被告偽造有價證券等案件（111年度訴緝字第14號
），聲請具保停止羈押，本院裁定如下：
    主  文
聲請駁回。
    理  由
一、聲請意旨略以：被告所涉之偽造有價證券罪，法定最輕本刑
    為3年；行使偽造私文書及詐欺罪均為法定最重本刑5年以下
    之罪，核與刑事訴訟法第101條第1項第3款得羈押之要件不
    符。又被告自民國109年11月起即搬離與父親同住之戶籍地
    ，前往臺東工作，因交通不便，未能返家領取郵件，以致錯
    過庭期，並非故意逃避審判，且被告僅與父親相依為命，亦
    無獨自逃亡之虞；又被告已認罪，證人已取證完畢，證物亦
    已扣案，被告顯無逃避審判之情，應無羈押必要，請准予限
    制住居或以新臺幣3萬元具保停止羈押。
二、按被告及得為其輔佐人之人或辯護人，得隨時具保，向法院
    聲請停止羈押；又文書由非公務員制作者，應記載年、月、
    日並簽名。其非自作者，應由本人簽名，不能簽名者，應使
    他人代書姓名，由本人蓋章或按指印。但代書之人，應附記
    其事由並簽名，刑事訴訟法第110條第1項、第53條分別定有
    明文。查本件聲請停止羈押書，其書狀之當事人欄未載明「
    聲請人」為何人，僅載稱「被告黃彥霖」，而書狀末僅有「
    約聘辯護人陳香蘭印」，並未有被告之簽名或蓋章。是本件
    聲請具保，應認係由辯護人為被告所聲請，而非被告本人所
    聲請，先予敘明。
三、本件聲請人為辯護人，依前揭刑事訴訟法第110條第1項之規
    定固得聲請具保停止羈押。然按法院准許具保停止羈押之聲
    請，其要件應以被告雖有刑事訴訟法第101條第1項各款或第
    101條之1第1項所示之羈押原因，但已無羈押之必要；或另
    有同法第114條各款所示之情形，始得為之。倘被告猶具刑
    事訴訟法第101條第1項各款或第101條之1第1項所示之羈押
    原因，且有羈押之必要，此外復查無同法第114條各款所示
    不得駁回具保聲請停止羈押之情形者，法院即不應准許具保
    停止羈押。
四、經查：
㈠、本案被告因偽造有價證券等罪，前經本院訊問後，其坦承犯
    行，且有起訴書所載相關事證可憑，足認其涉犯刑法第201
    條第1項偽造有價證券、第216條、第210條行使偽造私文書
    、第339條第1項之詐欺取財等罪犯罪嫌疑重大，且經本院傳
    喚無正當理由未到庭，拘提未獲，經警緝獲始到案，近年亦
    有多次通緝紀錄，有事實足認有逃亡之虞，而有刑事訴訟法
    第101條第1項第1款所載之事由，認有羈押之必要，乃裁定
    自111年4月28日起執行羈押在案。
㈡、被告前經本院羈押訊問時，坦承本案所涉偽造有價證券、行
    使偽造私文書及詐欺取財等犯行，且有卷內事證可資參佐，
    其涉犯刑法第201條第1項偽造有價證券、第216條、第210條
    行使偽造私文書、第339條第1項之詐欺取財等罪，犯罪嫌疑
    重大。又被告先前已有多次因案遭通緝之紀錄，有其前案紀
    錄表可查，本案其前於108年6月20日偵查中曾向檢察官表示
    :「（為何之前未到庭?)我沒有收到傳票，之前我在高雄，
    那時不住在家裡，我現在住在家裡，所以戶籍地收得到傳票
    」（偵卷三第15頁）；惟於109年3月17日檢察官訊問時又表
    示:「（為何之前傳喚都沒來開庭?）之前我沒有住家裡，住
    高雄…，但現在我沒做搬回去戶籍地了…」、「（現在是否每
    天回戶籍地?）是」、「（傳票寄戶籍地是否收的到?）可以
    」等語（偵卷四第9至12頁）。顯見其多次向檢察官表示有
    居住戶籍地，可收受傳票，惟卻屢屢經合法傳喚未到後，又
    更迭說詞，且被告明知本案仍在偵查、審判階段，從未據實
    陳報實際居所，本案經本院依其先前偵查中之陳述向其戶籍
    地寄送傳票而合法通知後，被告亦無正當理由未到庭，嗣被
    告經員警於臺南市緝獲後，又供稱其往返於臺中、臺南、未
    居住戶籍地云云，則其實際居住所顯然不明，被告顯有刻意
    隱匿、逃避本案、規避審判之情。是本院綜合全情，認被告
    之羈押原因仍然存在。另審酌被告所涉係以偽造嚴博議、葉
    振嘉本票之方式向陳志驤施詐借款，另以無資金需求之鄭易
    軒所簽立之本票及現金保管契約書向陳志驤施詐借款，依其
    犯罪情節，衡酌國家追訴權之有效行使之公益考量，與被告
    之人身自由之私益兩相利益衡量後，因被告犯行嚴重對社會
    經濟秩序造成破壞，自有防衛社會而予以羈押之必要，認對
    被告羈押係適當、必要，且合乎比例原則。此外，復無其他
    刑事訴訟法第114條所載不得駁回具保聲請停止羈押之法定
    事由。是以，本院審酌上情，認被告仍具刑事訴訟法第101
    條第1項第1款規定之羈押原因，而有繼續羈押之必要，是聲
    請人聲請具保停止羈押，自難准許，應予駁回。至本院羈押
    裁定認被告所涉為最輕本刑5年以上有期徒刑之罪，同有刑
    事訴訟法第101條第1項第3款規定之羈押原因一節，應係誤
    載，縱使剔除此部分，仍不影響前揭羈押原因之認定，併此
    敘明。
五、應依刑事訴訟法第220條，裁定如主文。
中    華    民    國   111    年    5    月    31    日
                  刑事第十二庭  審判長法  官  張婉寧
                                      法  官  黃鏡芳
                                      法  官  陳嘉臨
以上正本證明與原本無異。
如不服本裁定，應於收受送達後5日內向本院提出抗告狀。（應
附繕本）
　　　　　　　　　　　　　　　　　　　書記官  楊意萱
中　　華　　民　　國　　111 　年　　5 　　月　　31　　日